---
title: "R Notebook"
output: html_notebook
---
```{r setup, include=FALSE}
library(reticulate)
library(knitr)
library(kableExtra)
library(tidyverse)
use_python("C:/Users/Elias/AppData/Local/Programs/Python/Python38")
```

LIBRERIAS

```{python}
import matplotlib.pyplot as plt
import networkx as nx
import pandas as pd
import numpy as np
import matplotlib
import datetime, json, glob, unidecode
from pandas.plotting import register_matplotlib_converters
register_matplotlib_converters()
plt.rcParams.update({'font.size': 17, 'lines.linewidth':4})
```


## Frame de Datos
```{python}
c_pday = [3,4,5,5,5,5,5,6,6,7,7,7,11,15,26,41,53,82,93,118,164,203,251,316,367,405,475,585,717,848,993,1094,1215,1378,1510,1688,1890,2143,2439,2785,3181,3441,
          3844,4219,4661,5014,5399,5847,6297,6875,7497,8261,8772,9501,10544,11633,12872,13842,14677,15529,16752,17799,19224,20739,22088,
          23471,24905,26025,27634,29616,31522,33460,35022,36327,38324,40186,42595,45032,47144,49219,51633,54346,
         56594,59567,62527,65856,68620,71105,74560,78023,81400,84627,87512,90664,93435,97326]
mx_confirmed_cases = np.array(c_pday)

def get_date_list(base, total=len(mx_confirmed_cases)):
    return [(base - datetime.timedelta(days=x)).strftime("%d-%b-%Y") for x in range(total)][::-1]

# Crear el frame de datos
mx_covid = pd.DataFrame(mx_confirmed_cases, columns=['Confirmed Cases'])

# Muertes confirmadas
d_pday = [0,0,0,0,0,0,0,0,0,0,0,0,0,0,0,0,0,0,0,0,0,0,0,0,4,5,6,8,12,16,20,28,29,37,50,60,79,94,125,141,174,194,233,273,296,332,406,449,486,546,650,686,712,
          857,970,1069,1221,1305,1351,1434,1569,1732,1859,1972,2061,2154,2270,2507,2704,2961,3160,3353,
          3465,3573,3926,4220,4477,4767,5045,5177,5332,5666,6090,6510,6989,7179,7394,7633,
          8134,8597,9044,9415,9779,9930,10167,10637]
mx_covid['Deceased'] = d_pday

# Tomar las fechas de los casos confirmados
date_list = get_date_list(datetime.datetime.today() - datetime.timedelta(days=1))
mx_covid['Dates'] = date_list


# Salvar el frame de datos
mx_covid.to_csv('covid_mx.csv',index=False)
mx_covid.head()
```


# Dataset completo (dias de incubacion)
```{python}
# ----------------
# Complete dataset
# ----------------
path = 'covid-19_general_MX.csv'
df = pd.read_csv(path)
df['DIAS_INCUBACION'] = pd.to_datetime(df['FECHA_INGRESO'])-pd.to_datetime(df['FECHA_SINTOMAS'])
df['DIAS_INCUBACION'] = df['DIAS_INCUBACION'].dt.days
positive_ip_g14 = df.loc[(df['DIAS_INCUBACION'] > 14) & (df['RESULTADO'] == 1)]
df.head()
```

## Pasarlo a tabla con formato
```{r}
kable(head(py$df))%>% kableExtra::kable_styling(bootstrap_options = "striped", full_width = F,
                                                              position = "left", font_size = 9)
```


```{python}
fig, ax = plt.subplots(figsize=(15,4))
ax.text(0.0, 0.7, 'El dataset contiene actualmente {} personas'.format(len(df)), dict(size=30))
ax.text(0.0, 0.5, 'de los cuales {} personas han muerto.'.format(len(df.loc[(df['FECHA_DEF'] != '9999-99-99') & (df.FECHA_DEF.notnull())])), dict(size=30))
ax.text(0.0, 0.0, 'No hay informacion de pacientes recuperados.'.format(len(df.loc[(df['FECHA_DEF'] != '9999-99-99') & (df.FECHA_DEF.notnull())])), dict(size=20))
ax.axis('off')
plt.show()
```


```{python}
import matplotlib.pyplot as plt
import networkx as nx
import pandas as pd
import numpy as np
import matplotlib
import datetime, json, glob, unidecode
from pandas.plotting import register_matplotlib_converters
register_matplotlib_converters()
plt.rcParams.update({'font.size': 17, 'lines.linewidth':4})

covid_positive = df.loc[df['RESULTADO'] == 1]
deads_positive = df.loc[(df['RESULTADO'] == 1) & (df['FECHA_DEF'] != '9999-99-99') & (df.FECHA_DEF.notnull())]
alive_intubated = df.loc[(df['RESULTADO'] == 1) & ((df['FECHA_DEF'] == '9999-99-99') | (df.FECHA_DEF.isnull())) & (df['INTUBADO'] == 1)]
icu_alive = df.loc[(df['RESULTADO'] == 1) & ((df['FECHA_DEF'] == '9999-99-99') | (df.FECHA_DEF.isnull())) & (df['UCI'] == 1)]

cpcounts = len(covid_positive)
dpcounts = len(deads_positive)
aicounts = len(alive_intubated)
iccounts = len(icu_alive)

colors = ['#b00c00', '#edad5f', '#d69e04', '#b5d902', '#63ba00', '#05b08e', '#128ba6', '#5f0da6', '#b30bb0', '#c41484', '#a1183d', '#3859eb', '#4da1bf', '#6bcfb6']

sizes = np.array([cpcounts-dpcounts-aicounts-iccounts, dpcounts, iccounts,aicounts])
# Plot
fig, ax1 = plt.subplots(figsize=(20,10))
ax1.set_title('Distribucion de casos confirmados de COVID-19')
patches, texts = ax1.pie(sizes,colors=colors, startangle=90, shadow=True, explode=(0.0,0.1,0.1,0.1),
                         wedgeprops={'linewidth': 2,"edgecolor":"#303030", 'linestyle': 'solid', 'antialiased': True})

porcent = 100.*sizes/sizes.sum()
tags = ['Positivos', 'Fallecidos', 'Personas en cuidados intensivos', 'Personas incubadas']
labels = ['{0} - {1:0.2f}% = {2:0.0f}'.format(tags[x],porcent[x],sizes[x]) for x in range(len(tags))]

ax1.legend(patches, labels, loc='best', bbox_to_anchor=(-0.1, 1.), fontsize=15)
fig.tight_layout()
plt.show()
```


```{python}
fig, ax = plt.subplots(figsize=(11,3))
ax.text(0.0, 1.0, 'Sin especulaciones la tasa de mortalidad es de {0:.2f}%'.format(porcent[1]), dict(size=22))
ax.text(0.0, 0.5, 'y {0:.2f}% de los pacientes confirmados por COVID-19 se'.format(porcent[2]+porcent[3]), dict(size=22))
ax.text(0.0, 0.0, 'se encuentran en cuidados intensivos.'.format(porcent[2]+porcent[3]), dict(size=22))
ax.axis('off')
plt.show()
```


```{python}
deads_negative = df.loc[(df['RESULTADO'] == 2) & (df['FECHA_DEF'] != '9999-99-99') & (df.FECHA_DEF.notnull())]
deads_pending = df.loc[(df['RESULTADO'] == 3) & (df['FECHA_DEF'] != '9999-99-99') & (df.FECHA_DEF.notnull())]

dpcounts
dncounts = len(deads_negative)
dpecounts = len(deads_pending)

sizes = np.array([dpcounts,dncounts,dpecounts])
# Plot
fig, ax1 = plt.subplots(figsize=(20,10))
ax1.set_title('Correlacion de las muertes y los resultados del Test por COVID-19')
patches, texts = ax1.pie(sizes,colors=colors, startangle=90, shadow=True, explode=(0,0,0.2),
                         wedgeprops={'linewidth': 2,"edgecolor":"#303030", 'linestyle': 'solid', 'antialiased': True})

labels = ['{0} - {1:.2f}% = {2}'.format(i,100*j/sum(sizes),j) for i,j in zip(list(['Positiva', 'Negativa', 'Pendiente']), sizes)]
sort_legend = False
if sort_legend:
    patches, labels, dummy =  zip(*sorted(zip(patches, labels, sizes),
                                          key=lambda x: x[2],
                                          reverse=True))


ax1.legend(patches, labels, loc='best', bbox_to_anchor=(-0.1, 1.), fontsize=15, title="Resultado del Test")
fig.tight_layout()
plt.show()
```


```{python}
positive_death_ninp = df.loc[(df['RESULTADO'] == 1) & (df['NEUMONIA'] != 1) & (df['INTUBADO'] != 1) & (df['FECHA_DEF'] != '9999-99-99') & (df.FECHA_DEF.notnull())]
positive_death_ip = df.loc[(df['RESULTADO'] == 1) & (df['NEUMONIA'] == 1) & (df['INTUBADO'] == 1) & (df['FECHA_DEF'] != '9999-99-99') & (df.FECHA_DEF.notnull())]
positive_death_ointubeted = df.loc[(df['RESULTADO'] == 1) & (df['NEUMONIA'] != 1) & (df['INTUBADO'] == 1) & (df['FECHA_DEF'] != '9999-99-99') & (df.FECHA_DEF.notnull())]
positive_death_opneumonia = df.loc[(df['RESULTADO'] == 1) & (df['NEUMONIA'] == 1) & (df['INTUBADO'] != 1) & (df['FECHA_DEF'] != '9999-99-99') & (df.FECHA_DEF.notnull())]

negative_death_ninp = df.loc[(df['RESULTADO'] == 2) & (df['NEUMONIA'] != 1) & (df['INTUBADO'] != 1) & (df['FECHA_DEF'] != '9999-99-99') & (df.FECHA_DEF.notnull())]
negative_death_ip = df.loc[(df['RESULTADO'] == 2) & (df['NEUMONIA'] == 1) & (df['INTUBADO'] == 1) & (df['FECHA_DEF'] != '9999-99-99') & (df.FECHA_DEF.notnull())]
negative_death_ointubeted = df.loc[(df['RESULTADO'] == 2) & (df['NEUMONIA'] != 1) & (df['INTUBADO'] == 1) & (df['FECHA_DEF'] != '9999-99-99') & (df.FECHA_DEF.notnull())]
negative_death_opneumonia = df.loc[(df['RESULTADO'] == 2) & (df['NEUMONIA'] == 1) & (df['INTUBADO'] != 1) & (df['FECHA_DEF'] != '9999-99-99') & (df.FECHA_DEF.notnull())]

inconclusive_death_ninp = df.loc[(df['RESULTADO'] == 3) & (df['NEUMONIA'] != 1) & (df['INTUBADO'] != 1) & (df['FECHA_DEF'] != '9999-99-99') & (df.FECHA_DEF.notnull())]
inconclusive_death_ip = df.loc[(df['RESULTADO'] == 3) & (df['NEUMONIA'] == 1) & (df['INTUBADO'] == 1) & (df['FECHA_DEF'] != '9999-99-99') & (df.FECHA_DEF.notnull())]
inconclusive_death_ointubeted = df.loc[(df['RESULTADO'] == 3) & (df['NEUMONIA'] != 1) & (df['INTUBADO'] == 1) & (df['FECHA_DEF'] != '9999-99-99') & (df.FECHA_DEF.notnull())]
inconclusive_death_opneumonia = df.loc[(df['RESULTADO'] == 3) & (df['NEUMONIA'] == 1) & (df['INTUBADO'] != 1) & (df['FECHA_DEF'] != '9999-99-99') & (df.FECHA_DEF.notnull())]

nr_ninp = [len(positive_death_ninp), len(negative_death_ninp), len(inconclusive_death_ninp)]
nr_ip = [len(positive_death_ip), len(negative_death_ip), len(inconclusive_death_ip)]
nr_intubated = [len(positive_death_ointubeted), len(negative_death_ointubeted), len(inconclusive_death_ointubeted)]
nr_pneumonia = [len(positive_death_opneumonia), len(negative_death_opneumonia), len(inconclusive_death_opneumonia)]

tags = ['Positivos', 'Negativos', 'Pendientes']
tags_legend = ['No intubacion & no neumonia', 'Intubacion & neumonia', 'Unicamente intubacion','Unicamente neumonia']
fig, ax1 = plt.subplots(figsize=(20,10))
ax1.set_title('Muertes relacionadas por neumonia e intubacion distribuidas por el resultado del test')
x = np.arange(len(tags))
ax1.bar(x, nr_ninp, width=0.4, color=colors[0], align='center')
ax1.bar(x, nr_ip, width=0.4, color=colors[1], align='center', bottom=nr_ninp)
ax1.bar(x, nr_intubated, width=0.4, color=colors[2], align='center', bottom=np.array(nr_ip)+np.array(nr_ninp))
ax1.bar(x, nr_pneumonia, width=0.4, color=colors[3], align='center', bottom=np.array(nr_intubated)+np.array(nr_ninp)+np.array(nr_ip))
ax1.legend(handles=[matplotlib.patches.Patch(facecolor=colors[x], label='{0}'.format(tags_legend[x])) for x in range(4)], 
                     loc='best', fancybox=True, shadow=True, title="Muerte relacionada con:")
plt.xticks(x, tags)
plt.show()
```

```{python}
from collections import OrderedDict
pcv_ns = len(df.loc[(df['RESULTADO'] == 1) & (df['NEUMONIA'] != 1) & (df['INTUBADO'] != 1) & (df['FECHA_DEF'] != '9999-99-99') & (df.FECHA_DEF.notnull())])
pcv_inpn = len(df.loc[(df['RESULTADO'] == 1) & (df['INTUBADO'] == 1) & (df['NEUMONIA'] == 1) & (df['FECHA_DEF'] != '9999-99-99') & (df.FECHA_DEF.notnull())])
pcv_oint = len(df.loc[(df['RESULTADO'] == 1) & (df['INTUBADO'] == 1) & (df['NEUMONIA'] != 1) & (df['FECHA_DEF'] != '9999-99-99') & (df.FECHA_DEF.notnull())])
pcv_opne = len(df.loc[(df['RESULTADO'] == 1) & (df['NEUMONIA'] == 1) & (df['INTUBADO'] != 1) & (df['FECHA_DEF'] != '9999-99-99') & (df.FECHA_DEF.notnull())])
d = {'No especificados':pcv_ns,
        'Neumonia e intubation':pcv_inpn,
        'Intubacion sin neumonia':pcv_oint,
        'Neumonia sin intubacion':pcv_opne
       }
d = OrderedDict(sorted(d.items(), key=lambda kv: kv[1], reverse=True))
tags = list(d.keys())
sizes = np.array(list(d.values()))
# Plot
fig, ax1 = plt.subplots(figsize=(20,10))
ax1.set_title('Causa de muerte de confirmados por COVID-19')
patches, texts = ax1.pie(sizes,colors=colors, startangle=90, shadow=True, explode=(0.2,0,0,0.0),
                         wedgeprops={'linewidth': 2,"edgecolor":"#303030", 'linestyle': 'solid', 'antialiased': True})

labels = ['{0} - {1:.2f}% = {2}'.format(i,100*j/sum(sizes),j) for i,j in zip(list(tags), sizes)]
sort_legend = False
if sort_legend:
    patches, labels, dummy =  zip(*sorted(zip(patches, labels, sizes),
                                          key=lambda x: x[2],
                                          reverse=True))


ax1.legend(patches, labels, loc='best', bbox_to_anchor=(-0.1, 1.), fontsize=15, title="Muerte asociada con")
fig.tight_layout()
plt.show()
```


#Analisis
```{python}
inds = d['Neumonia e intubation']+d['Intubacion sin neumonia']+d['Neumonia sin intubacion']
porcent = 100*inds/sum(d.values())
fig, ax = plt.subplots(figsize=(15,4))
ax.text(0.0, 1.0, 'De los casos confirmados por COVID-19 {0:.2f}% estan relacionados'.format(porcent), dict(size=22))
ax.text(0.0, 0.5, 'ya sea con neumonia, ser intubado, o ambos.', dict(size=22))
ax.text(0.0, 0.0, 'Representando {} de individuos del total de {} fallecidos.'.format(inds, dpcounts),dict(size=22)) 
ax.axis('off')
plt.show()
```

```{python}
fig, ax = plt.subplots(figsize=(15,4))
ax.text(0.0, 1.0, 'Usando la informacion previamente discutida podemos asumir que', dict(size=22))
ax.text(0.0, 0.5, '{0:.2f}% de las muertes relacionadas con un test negativo o pendiente,'.format(porcent), dict(size=22))
ax.text(0.0, 0.0, 'tambien se relacionan con el COVID-19.'.format(inds, dpcounts),dict(size=22)) 
ax.axis('off')
plt.show()
```

## El siguiente diagrama representa las muertes confirmadas por COVID-19 e inferidas, con los porcentajes mencionados anteriormente.

```{python}
path_sectors = 'SECTOR.csv'
df_sector = pd.read_csv(path_sectors, encoding='utf-8')
df_sector['TOTAL_M'] = [len(df.loc[(df['SECTOR'] == x) & (df['FECHA_DEF'] != '9999-99-99') & (df.FECHA_DEF.notnull())]) for x in list(df_sector['CLAVE'])]
df_sector['TOTAL_MP'] = [len(df.loc[(df['SECTOR'] == x) & (df['FECHA_DEF'] != '9999-99-99') & (df.FECHA_DEF.notnull()) & (df['RESULTADO'] == 1)]) for x in list(df_sector['CLAVE'])]
df_sector['TOTAL_P'] = [len(df.loc[(df['SECTOR'] == x) & (df['RESULTADO'] == 1)]) for x in list(df_sector['CLAVE'])]
df_sector['TOTAL_MP_PN'] = [len(df.loc[(df['SECTOR'] == x) & (df['FECHA_DEF'] != '9999-99-99') & (df.FECHA_DEF.notnull()) & ((df['RESULTADO'] == 1) | (df['NEUMONIA'] == 1) | (df['INTUBADO'] == 1))]) for x in list(df_sector['CLAVE'])]
df_sector['PP_PM_PN'] = (100*df_sector['TOTAL_MP_PN'])/df_sector['TOTAL_P']
df_sector['PP_TM'] = (100*df_sector['TOTAL_M'])/df_sector['TOTAL_P']
df_sector['PP_PM'] = (100*df_sector['TOTAL_MP'])/df_sector['TOTAL_P']
df_sector = df_sector.sort_values('TOTAL_P', ascending=False)
df_sector = df_sector.fillna(0)
df_sector = df_sector.sort_values('TOTAL_P', ascending=True)
df_sector = df_sector.fillna(0)

fig, ax1 = plt.subplots(figsize=(12,7))
ax1.set_title('Muertes confirmadas vs inferidas de COVID-19')
ax1.barh(df_sector['DESCRIPCION'], df_sector['TOTAL_MP_PN']*(porcent/100), align='center', label="Muertes Inferidas (casos de neumonia e intubacion)")
ax1.barh(df_sector['DESCRIPCION'], df_sector['TOTAL_MP'], align='center', label="Muertes confirmadas de COVID-19")
for i, v in enumerate(df_sector['TOTAL_MP_PN']*(porcent/100)):
    positive = list(df_sector['TOTAL_MP'])[i]
    suposed = v
    if positive > 0 or suposed > 0:
        ax1.text(v + 3, i - 0.25, '{0} vs {1:0.0f}'.format(positive, suposed))

ax1.legend()
ax1.spines['right'].set_visible(False)
ax1.spines['top'].set_visible(False)
ax1.yaxis.set_ticks_position('left')
ax1.xaxis.set_ticks_position('bottom')
plt.show()
```

Veamos cómo se distribuye la muerte entre las instituciones de salud en México.

```{python}
df_sector['TOTAL'] = [len(df.loc[(df['SECTOR'] == x) & (df['FECHA_DEF'] != '9999-99-99') & (df.FECHA_DEF.notnull())]) for x in list(df_sector['CLAVE'])]
df_sector = df_sector.sort_values('TOTAL', ascending=False)

sizes = list(df_sector['TOTAL'])

# Plot
fig, ax1 = plt.subplots(figsize=(20,10))
ax1.set_title('Distribucion total de fallecidos por institucion de salud')
patches, texts = ax1.pie(sizes,colors=colors, startangle=90, shadow=True,
                         wedgeprops={'linewidth': 2,"edgecolor":"#303030", 'linestyle': 'solid', 'antialiased': True})

labels = ['{0} - {1:.2f}% = {2}'.format(i,100*j/sum(sizes),j) for i,j in zip(list(df_sector['DESCRIPCION']), sizes)]

sort_legend = True
if sort_legend:
    patches, labels, dummy =  zip(*sorted(zip(patches, labels, sizes),
                                          key=lambda x: x[2],
                                          reverse=True))


ax1.legend(patches, labels, loc='best', bbox_to_anchor=(-0.1, 1.), fontsize=15)
fig.tight_layout()
plt.show()
```


Para la siguiente gráfica, comparemos la tasa de mortalidad entre instituciones
## La barra azul representa las muertes.

```{python}

df_sector['TOTAL_M'] = [len(df.loc[(df['SECTOR'] == x) & (df['FECHA_DEF'] != '9999-99-99') & (df.FECHA_DEF.notnull())]) for x in list(df_sector['CLAVE'])]
df_sector['TOTAL_MP'] = [len(df.loc[(df['SECTOR'] == x) & (df['FECHA_DEF'] != '9999-99-99') & (df.FECHA_DEF.notnull()) & (df['RESULTADO'] == 1)]) for x in list(df_sector['CLAVE'])]
df_sector['TOTAL_P'] = [len(df.loc[(df['SECTOR'] == x) & (df['RESULTADO'] == 1)]) for x in list(df_sector['CLAVE'])]
df_sector = df_sector.sort_values('TOTAL_P', ascending=False)
df_sector = df_sector.fillna(0)
fig, ax1 = plt.subplots(figsize=(20,8))
ax1.set_title('Casos confirmados y muertes de COVID-19 por institucion medica')
x = np.arange(len(df_sector['DESCRIPCION']))
w=0.3
total_p = ax1.bar(x, df_sector['TOTAL_P'], width=w, color='#edad5f', align='center')
for i, bar in enumerate(total_p):
    bar.set_color(colors[i])
total_mp = ax1.bar(x + w, df_sector['TOTAL_MP'], width=w, align='center')
legend1 = ax1.legend([total_mp],['Fallecidos'])
ax1.legend(handles=[matplotlib.patches.Patch(facecolor=colors[x], label='{0} - {1:0.2f}%'.format(list(df_sector['DESCRIPCION'])[x],list(df_sector['PP_PM'])[x])) for x in range(len(df_sector['DESCRIPCION']))], 
                     loc='best',bbox_to_anchor=(1.1, 1.05), fancybox=True, shadow=True, title="Tasa de Mortalidad:")
plt.xticks(x + w /2, df_sector['DESCRIPCION'], rotation='vertical')
plt.gca().add_artist(legend1)
plt.show()


```

Lo siguiente es la comparación de nuevos casos confirmados de COVID-19 por día

# Mapa
```{python}
import matplotlib.pyplot as plt
import networkx as nx
import pandas as pd
import numpy as np
import matplotlib
import datetime, json, glob, unidecode
from pandas.plotting import register_matplotlib_converters
register_matplotlib_converters()
plt.rcParams.update({'font.size': 17, 'lines.linewidth':4})

# Updated confirmed cases in mexico
c_pday = [3,4,5,5,5,5,5,6,6,7,7,7,11,15,26,41,53,82,93,118,164,203,251,316,367,405,475,585,717,848,993,1094,1215,1378,1510,1688,1890,2143,2439,2785,3181,3441,
          3844,4219,4661,5014,5399,5847,6297,6875,7497,8261,8772,9501,10544,11633,12872,13842,14677,15529,16752,17799,19224,20739,22088,
          23471,24905,26025,27634,29616,31522,33460,35022,36327,38324,40186,42595,45032,47144,49219,51633,54346,
         56594,59567,62527,65856,68620,71105,74560,78023,81400,84627,87512,90664,93435]
mx_confirmed_cases = np.array(c_pday)

def get_date_list(base, total=len(mx_confirmed_cases)):
    return [(base - datetime.timedelta(days=x)).strftime("%d-%b-%Y") for x in range(total)][::-1]

# Create data frame
mx_covid = pd.DataFrame(mx_confirmed_cases, columns=['Confirmed Cases'])

# Confirmed deads
d_pday = [0,0,0,0,0,0,0,0,0,0,0,0,0,0,0,0,0,0,0,0,0,0,0,0,4,5,6,8,12,16,20,28,29,37,50,60,79,94,125,141,174,194,233,273,296,332,406,449,486,546,650,686,712,
          857,970,1069,1221,1305,1351,1434,1569,1732,1859,1972,2061,2154,2270,2507,2704,2961,3160,3353,
          3465,3573,3926,4220,4477,4767,5045,5177,5332,5666,6090,6510,6989,7179,7394,7633,
          8134,8597,9044,9415,9779,9930,10167]
mx_covid['Deceased'] = d_pday

# Get the dates for the confirmed cases
date_list = get_date_list(datetime.datetime.today() - datetime.timedelta(days=1))
mx_covid['Dates'] = date_list


# Save data frame
mx_covid.to_csv('covid_mx.csv',index=False)
# mx_covid.head()


deltas = mx_covid['Confirmed Cases']
deltas = [deltas[x] if x == 0 else deltas[x]-deltas[x-1] for x in range(len(deltas))]
fig, ax = plt.subplots(figsize=(20,8))
ax.set_title('Confirmed cases delta')
ax.plot(pd.to_datetime(mx_covid['Dates']), deltas,color='orange')
ax.bar(pd.to_datetime(mx_covid['Dates']), deltas)
for line, name in zip(ax.lines, ['MAX new cases']):
    y = max(line.get_ydata())
    ax.annotate('{} {}'.format(y, name), xy=(1,y), xytext=(6,0), color=line.get_color(), 
                xycoords = ax.get_yaxis_transform(), textcoords="offset points",
                size=14, va="center")
fig.autofmt_xdate()
plt.show()
plt.close()
```


## Según la información del gobierno, el recuento de casos reales en México oscila alrededor de 8 veces el número oficial de casos confirmados


```{python}
fig, ax = plt.subplots(figsize=(20,10))
ax.set_title('Speculated vs Official COVID-19 cases')
ax.plot(pd.to_datetime(mx_covid['Dates']), mx_covid['Confirmed Cases']*8, label='8')
ax.plot(pd.to_datetime(mx_covid['Dates']), mx_covid['Confirmed Cases']*10, label='10')
ax.plot(pd.to_datetime(mx_covid['Dates']), mx_covid['Confirmed Cases']*12, label='12')
ax.plot(pd.to_datetime(mx_covid['Dates']), mx_covid['Confirmed Cases'], label='')
ax.legend(loc='upper left', shadow=True, bbox_to_anchor=[0, 1], ncol=2, title="Estimation scaling factor", fancybox=True)
for line, name in zip(ax.lines, ['with scaling factor of 8', 'with scaling factor of 10', 'with scaling factor of 12', 'with no scaling factor']):
    y = line.get_ydata()[-1]
    ax.annotate('{} {}'.format(y, name), xy=(1,y), xytext=(6,0), color=line.get_color(), 
                xycoords = ax.get_yaxis_transform(), textcoords="offset points",
                size=14, va="center")
```

```{python}
fig, ax = plt.subplots(figsize=(12,8))
ax.set_title('Different incubation periods with 8 people infected per case confirmed')
ax.plot(pd.to_datetime(mx_covid['Dates']), mx_covid['Confirmed Cases']*8, label='estimated x8')
ax.plot(pd.to_datetime(mx_covid['Dates']), simulate_infections(3, 8), label='3 day incubation')
ax.plot(pd.to_datetime(mx_covid['Dates']), simulate_infections(4, 8), label='4 day incubation')
ax.plot(pd.to_datetime(mx_covid['Dates']), simulate_infections(5, 8), label='5 day incubation')
ax.plot(pd.to_datetime(mx_covid['Dates']), mx_covid['Confirmed Cases'], label='official')
ax.legend(loc='upper left', shadow=True, bbox_to_anchor=[0, 1], ncol=2, title="Legend", fancybox=True)
for line, name in zip(ax.lines, ['scaling factor of 8', '3 days of incubation', '4 days of incubation', '5 days of incubation']):
    y = line.get_ydata()[-1]
    ax.annotate('{} with {}'.format(y, name), xy=(1,y), xytext=(6,0), color=line.get_color(), 
                xycoords = ax.get_yaxis_transform(), textcoords="offset points", size=14, va="center")
fig.autofmt_xdate()
```

## Este número puede parecer extremo en primera instancia, considerando lo que podemos leer aquí, y aquí en el que mencionan que hasta ahora, COVID-19 tiene una tasa de dispersión entre R2.5 y R3.5. Esto significaría que cada persona infectada infectaría entre 2.5 y 3.5 individuos.


### En primera instancia, podemos suponer que México tiene una tasa de diferencial R14. Sin embargo, no debemos suponer que un individuo propagará el virus a 14 personas diferentes, las infecciones tienden a ocurrir indirectamente. Un solo individuo infectará directamente una cantidad aproximada de 2 a 4 personas. Que ellos mismos seguirán la cadena de infección. Por lo tanto, el resultado final estimado sería 14 por un caso confirmado de COVID-19.
```{python}
G=nx.Graph()
G.add_nodes_from(['Confirmed Case',1,2,3,4,5,6,7,8,9,10,11,12])
G.add_edges_from([('Confirmed Case',1), ('Confirmed Case',2), ('Confirmed Case',3), (1,4), (1,5), (1,6), (2,7), (2,8), (3,9), (3,10), (3, 11), (3,12)])

color_nodes = []
for node in G:
    if node == 'Confirmed Case':
        color_nodes.append('#f55333')
        continue
    if node < 4:
        color_nodes.append('#f58733')
        continue
    color_nodes.append('#f5d533')

plt.figure(1,figsize=(12,8)) 
nx.draw(G, node_size = 2000, node_color=color_nodes, with_labels = True)
plt.show()
```

